# 破产重整管理人能否成为上市公司的实际控制人？

提问人：sybspxcpa 时间：2023-08-11 16:47:46
《上海、深圳证券交易所股票上市规则》相关规则对实际控制人定义为：指通过投资关系、协议或者其他安排，能够实际支配公司行为的自然人、法人或者其他组织。
上海、深圳证券交易所上市公司自律监管指引第——破产重整等事项相关规则认定：进入破产程序的上市公司采取管理人管理运作模式的，管理人及其成员应当按照有关法律法规及本所业务规则等及时、公平地向所有债权人和股东披露信息，并保证信息披露内容的真实、准确、完整。上市公司披露的定期报告应当由管理人的成员签署书面确认意见，披露的临时报告应当由管理人发布并加盖管理人公章。
会计准则合并报表是以控制为标准的，通常理解，当子公司由法院指定管理人，由该管理人决定子公司的财产处置、继续或停止经营等决策事项，不应将其纳入合并范围。
请教陈版：破产重整期间，由管理人决定上市公司的财产处置、继续或停止经营等决策事项的状况下（即管理人管理运作模式），破产重整管理人能否成为上市公司的实际控制人？

回答人：chenyiwei
破产重整期间，由管理人决定上市公司的财产处置、继续或停止经营等决策事项的状况下（即管理人管理运作模式），但管理人并不会利用该主导权影响其可获得的可变回报。即管理人属于代理人，不具备控制三要素中的“权力和回报的关系”，因而管理人对被管理的破产重整企业无控制权，不应将其纳入合并报表范围。